【裁判字號】    89,易緝,167
【裁判日期】    890808
【裁判案由】    詐欺
【裁判全文】
臺灣板橋地方法院刑事判決                        八十九年度易緝字第一六七號
    公  訴  人  臺灣板橋地方法院檢察署檢察官
    被      告  甲○○
右列被告因詐欺案件，經檢察官提起公訴 (八十七年度偵緝字第六九八號），本院判
決如左：
    主  文
甲○○意圖為自己不法之所有，以詐術使人將本人之物交付，處拘役伍拾玖日。
    事  實
一、甲○○意圖為自己不法之所有，於民國八十六年十一月四日（起訴書誤載十二月
    四日），明知其經濟狀況拮据，並無支付能力，在台北縣三重市○○○路二七九
    號五樓之一乙○○住處，向乙○○佯稱：伊與外甥廖文喜合夥經營養豬場，急需
    借款新台幣（以下同）六萬元擴建豬舍，伊保證伊姐李美惠將於八十六年十一月
    十日標得會款，屆期伊可向姐李美惠借款後清償云云，致乙○○陷於錯誤，交付
    借款六萬元。詎甲○○得款後避不見面，經乙○○向甲○○之姐李美惠查證後始
    受騙。
二、案經乙○○訴請臺灣板橋地方法院檢察署檢察官偵查起訴。
    理  由
一、訊據被告甲○○雖坦承向闕連山借款之事實，惟矢口否認有何犯行，辯稱：伊向
    乙○○借款是為轉借給其他朋友，不是要擴建豬舍，伊借款之後十餘日，就打算
    清償乙○○，但伊腳部患骨刺，伊就委託一位朋友「阿欽」將錢拿去還給乙○○
    ，「阿欽」不僅未代伊還錢，卻騙伊已清償完畢，伊不知「阿欽」的實際姓名住
    址云云。惟查，被告甲○○前因行不明經本院發布通緝，經緝獲到案時辯稱：
    伊向乙○○借款後，遭伊妻拿去賭六合彩輸光，伊妻說她會負責還錢卻未還，伊
    並未向乙○○保證會向伊姐李美惠借得她的互助會款來還錢云云。被告甲○○先
    後所辯不一，已難採信。次查，被告甲○○向乙○○謊稱借款是為擴建伊與外甥
    廖文喜合夥的豬舍，並保證可向其姐李美惠借得互助會款清償，嗣甲○○借款後
    避不見面，經乙○○向李美惠查證後，始知豬舍是李美惠獨資經營，甲○○並未
    參與經營，且李美惠亦無加入互助會，李美惠並無互助會款之情，業據告訴人乙
    ○○於偵查中指訴不移，並有乙○○向李美惠查證豬舍及互助會款之電話譯文一
    件在偵查卷可稽。依上開調查，被告明知其已無清償能力，竟謊稱擴建豬舍為由
    向乙○○借款，嗣又不依約清償，若乙○○事前知悉被告並無清償能力，當不致
    貿然出借款項，且借款迄今已逾二年半，卻未曾清償，是以被告所辯不足採信。
    本件事證明確，被告犯行堪以認定。
二、核被告甲○○所為，係犯刑法第三百三十九條第一項之詐欺罪。爰審酌被告詐欺
    之動機、目的、手段、借款金額僅六萬元數量不大，生活狀況、智識程度、犯罪
    所生之損害，及犯罪後狡飾其詞之態度等一切情狀，量處如主文之刑。
據上論結，應依刑事訴訟法第二百九十九條第一項前段，刑法第三百三十九條第一項
、罰金罰鍰提高標準條例第一條前段，判決如主文。
本案經檢察官楊四猛到庭執行職務。
中      華      民      國    八十九    年      八      月      八      日
                                      臺灣板橋地方法院刑事第二庭
                                          法  官  黃  惠  瑛
右正本證明與原本無異。
如不服本判決，應於判決送達後十日內，向本院提出上訴狀。
                                          書記官  張  志  華
中      華      民      國    八十九    年      八      月     十一     日
附錄本案論罪科刑法條全文：
刑法第三百三十九條
意圖為自己或第三人不法之所有，以詐術使人將本人或第三人之物交付者，處五年以
下有期徒刑、拘役或科或併科一千元以下罰金。
以前項方法得財產上不法之利益或使第三人得之者亦同。
前二項之未遂犯罰之。


司法院資訊處製作；財團法人民間司法改革基金會備份。
